# 上年报告列报有问题，怎么处理

提问人：xiaoqiang0818 时间：2013-04-17 16:36:15
本年审计时发现上年审计报告列报有问题，如,应该是其他货币资金的项目，他给列到了金融资产，本期审计报告的期初数是否可以改正，附注中应怎么披露，是否在会计差错中说明改正的原因

回答人：chenyiwei
对于这类重分类错报，如果涉及金额重大，对报表的结构和财务指标等产生重大影响的，仍建议作为前期差错更正予以披露。 如果涉及金额不重大的，则无需单独作为一项前期差错予以披露，但如有可能还是建议调整本期财务报表中前期比较数据的列报方式，并在附注中增加一项“比较数据”，在其中文字说明：“若干前期比较数据已经过重新编排，以适应本年度的列报方式。”

提问人：xiaoqiang0818 时间：2013-04-17 21:01:51
回复 chenyiwei 的帖子
比较数据，应该在二、公司采用的主要会计政策、会计估计和合并财务报表的编制方法中加 对么

回答人：chenyiwei
可以，也可以单列项目“比较数据”。

提问人：ying0518 时间：2013-04-20 16:35:11
陈版提及的金额不重大情况下，在附注中增加比较数据是基于国内或者国际准则中的规定吗？

回答人：chenyiwei
实务中的习惯做法.